---
title: "泰坦尼克号乘客生存预测模型"
output:
  pdf_document:
    latex_engine: xelatex
  html_document:
    df_print: paged
header-includes: \usepackage{ctex}
---
```{r}
# 读取数据
titanic_data <- read.csv('titanic.csv')

# 查看数据结构
str(titanic_data)
```
```{r}
# 查看每列中 NA 的个数 (MARGIN = 2: 按列方向进行计算,返回每一列的计算结果)
na_count <- apply(titanic_data, 2, function(x) sum(is.na(x)))
na_count
```

```{r}
# 直接把 NA 剔除
titanic_data <- na.omit(titanic_data)
str(titanic_data)
```

从Summary中可以明显的观察到，除了NA之外还有空字符串。

```{r}
# 统计空字符串和 NA 的函数
empty_count <- function(x) {
  
  na_count <- sum(is.na(x))
  empty_count <- sum(x == "")
  
  c(na_count, empty_count)
}

# 对每列应用这个函数
counts <- apply(titanic_data, 2, empty_count)
counts
```
现在 NA 确实处理完了, Cabin 缺失 529 个, 超过 80% 的值为空值, 即使填充也很难转换为有意义的特征, 所以直接删掉。
Embarked只有少量空字符串,可以考虑填补众数或删除行，这里先删除了。Name 和 Ticket 这两个特征包含太多独特的字符串值, 直接删除可以减少模型复杂度。

```{r}
# 删除Cabin列
titanic_data <- subset(titanic_data, select=-c(Cabin))
# 删除Embarked为空的行  
titanic_data <- titanic_data[titanic_data$Embarked != "",]
# 删除Name列
titanic_data <- subset(titanic_data, select=-c(Name)) 
# 删除Ticket列
titanic_data <- subset(titanic_data, select=-c(Ticket))
```

```{r}
str(titanic_data)
```
Sex(性别)、Embarked(登船地点)需要转换为分类。
Pclass(船舱等级)被当成了数字特征处理, 但其实它应该是一个分类特征。Pclass这个特征虽然用1,2,3表示等级, 但实际上等级之间并不存在数值上的大小关系。
```{r}
# Pclass
titanic_data$Pclass <- as.factor(titanic_data$Pclass) 
# Sex
titanic_data$Sex <- as.factor(titanic_data$Sex)
# Embarked
titanic_data$Embarked <- as.factor(titanic_data$Embarked)
```

```{r}
# 排除passengerId
summary(titanic_data[, -1])
```

原始数据中的Age列存在一个异常值0.42, 提醒我还需要剔除下异常值。
```{r}
# 绘制箱线图
par(mfrow = c(1,4)) 
# Age  
boxplot(titanic_data$Age, main="Age Boxplot")
# SibSp 
boxplot(titanic_data$SibSp, main="SibSp Boxplot")
# Parch
boxplot(titanic_data$Parch, main="Parch Boxplot") 
# Fare
boxplot(titanic_data$Fare, main="Fare Boxplot")
```
定义了一个函数outlier_counts, 它接受一个数值向量column作为输入, 计算其四分位数和四分位距, 并返回小于下边界或大于上边界的值的数量, 这些值被认为是离群点。
```{r}
# 计算每个数值变量的离群点数量
outlier_counts <- function(column) {
  Q1 <- quantile(column, 0.25)
  Q3 <- quantile(column, 0.75)
  IQR <- Q3 - Q1
  lower_bound <- Q1 - 1.5 * IQR
  upper_bound <- Q3 + 1.5 * IQR
  
  sum(column < lower_bound | column > upper_bound)
}

# 应用到数据集的数值列
num_columns <- sapply(titanic_data, is.numeric)
outliers <- sapply(titanic_data[, num_columns], outlier_counts)

outliers
```
票价（Fare）可能会有很大的变化，尤其是在泰坦尼克号数据集这样的历史数据中，票价差异可能反映了不同的舱位和服务等级。如果存在一些非常高价的票，它们可能会导致正偏态分布，从而产生较多的上端离群点。

```{r}
library(ggplot2)
```

### 1. 查看票价（`Fare`）分布
```{r}
ggplot(titanic_data, aes(x=Fare)) +
  geom_histogram(binwidth = 10, fill="skyblue") +
  labs(x='Fare', y='Count', title='Histogram of Fares')
```

### 2. 画出`Pclass`分布图
观察不同船舱等级的数量分布，有助于了解不同等级船舱对票价分布的贡献。
```{r}
ggplot(titanic_data, aes(x=factor(Pclass))) +
  geom_bar(fill="skyblue") +
  labs(x='Pclass', y='Count', title='Bar Chart of Pclass Distribution')
```

### 3. 画出`Pclass`与`Fare`的箱线图
了解不同`Pclass`船舱等级中票价的分布以及离群点的情况。
```{r}
ggplot(titanic_data, aes(x=factor(Pclass), y=Fare)) +
  geom_boxplot() +
  labs(x='Pclass', y='Fare', title='Boxplot of Fares by Pclass')
```

### 4. 根据`Pclass`单独计算离群点

```{r}
library(dplyr)

titanic_data %>%
  group_by(Pclass) %>%
  summarise(
    outliers = sum(Fare < quantile(Fare, 0.25) - 1.5 * IQR(Fare) | 
                   Fare > quantile(Fare, 0.75) + 1.5 * IQR(Fare)), 
    .groups = "drop")
```
三等舱离群点占比还是太高了，差不多有1/10，不能直接删掉。

### 分类变量的分布

```{r}
library(ggplot2)
library(dplyr)
library(gridExtra)

# 四张图
p1 <- ggplot(titanic_data, aes(x=Survived)) +
  geom_bar(fill="skyblue", color="black") +
  theme_minimal() +
  labs(x='Survived', y='Count', title='Survival Distribution')

p2 <- ggplot(titanic_data, aes(x=Pclass)) +
  geom_bar(fill="lightgreen", color="black") + 
  theme_minimal() +
  labs(x='Pclass', y='Count', title='Pclass Distribution')

p3 <- ggplot(titanic_data, aes(x=Sex)) +
  geom_bar(fill="purple", color="black") +
  theme_minimal() +
  labs(x='Sex', y='Count', title='Gender Distribution')
  
p4 <- ggplot(titanic_data, aes(x=Embarked)) +
  geom_bar(fill="orange", color="black") +
  theme_minimal() +
  labs(x='Embarked', y='Count', title='Embarkation Distribution')

# 2x2网格排列
grid.arrange(p1, p2, p3, p4, nrow = 2)
```

```{r}
# 使用ANOVA检验Pclass与Fare之间的差异
anova_result <- aov(Fare ~ as.factor(Pclass), data = titanic_data)
summary(anova_result)
# 运行Tukey's HSD事后检验
tukey_result <- TukeyHSD(anova_result)
# 显示事后检验结果
print(tukey_result)
```
Pclass对Fare的影响是显著的。ANOVA的结果表中的Pr(>F)列给出了统计显著性水平，它的值非常接近于零 (<2e-16)，这说明Pclass与Fare之间的差异在统计上是显著的。

Tukey's HSD事后检验的结果表明，不同船舱等级之间的Fare存在显著差异。下面是关于每一对组别之间的比较的一些关键信息：

1等舱和2等舱之间的比较：

差异（diff）：-66.58
置信区间（95% confidence interval）：(-77.12, -56.03)
调整后的p值（p adj）：<2e-16（非常显著）
1等舱和3等舱之间的比较：

差异（diff）：-74.82
置信区间（95% confidence interval）：(-83.87, -65.77)
调整后的p值（p adj）：<2e-16（非常显著）
2等舱和3等舱之间的比较：

差异（diff）：-8.24
置信区间（95% confidence interval）：(-17.48, 0.99)
调整后的p值（p adj）：0.0913（不够显著）

那我考虑将二等舱和三等舱合并为一个类型。而且Pclass和Fare应该只能选一个入模。


```{r}
titanic_data$Pclass <- factor(titanic_data$Pclass, 
                              levels=c("1", "2,3"))
titanic_data$Pclass[titanic_data$Pclass == "2"] <- "2,3"  
titanic_data$Pclass[titanic_data$Pclass == "3"] <- "2,3"
titanic_data$Pclass[is.na(titanic_data$Pclass)] <- "2,3"
str(titanic_data)
```

```{r}
ggplot(titanic_data, aes(x=Pclass, y=Fare)) +
  geom_boxplot() +
  labs(x='Pclass', y='Fare', title='Boxplot of Fares by Pclass')
```
```{r}
library(dplyr)

titanic_data %>%
  group_by(Pclass) %>%
  summarise(
    outliers = sum(Fare < quantile(Fare, 0.25) - 1.5 * IQR(Fare) | 
                   Fare > quantile(Fare, 0.75) + 1.5 * IQR(Fare)), 
    count = n(),  # 添加数据个数列
    .groups = "drop")
```
```{r}
library(dplyr)

# 定义一个函数，用于删除离群点
remove_outliers <- function(data) {
  Q1 <- quantile(data$Fare, 0.25)
  Q3 <- quantile(data$Fare, 0.75)
  IQR_value <- Q3 - Q1
  lower_limit <- Q1 - 1.5 * IQR_value
  upper_limit <- Q3 + 1.5 * IQR_value
  return(filter(data, Fare >= lower_limit & Fare <= upper_limit))
}

# 对每个船舱等级应用函数
titanic_data <- titanic_data %>%
  group_by(Pclass) %>%
  mutate(
    outliers = sum(Fare < quantile(Fare, 0.25) - 1.5 * IQR(Fare) | 
                   Fare > quantile(Fare, 0.75) + 1.5 * IQR(Fare)), 
    count = n(),  # 添加数据个数列
    .groups = "drop") %>%
  group_modify(~ remove_outliers(.))

```

```{r}
library(dplyr)

titanic_data %>%
  group_by(Pclass) %>%
  summarise(
    count = n(),  # 添加数据个数列
    .groups = "drop")
```

```{r}

original_survived_column <- titanic_data$Survived
# 独热编码
titanic_data <- model.matrix(~ Pclass + Sex + Age + SibSp, data = titanic_data)
# 删除第一列（避免虚拟变量陷阱）
titanic_data <- titanic_data[, -1]
titanic_data <- as.data.frame(titanic_data)
# 将原始的 Survived 列加回去
titanic_data$Survived <- original_survived_column

```


```{r}
# 拆分数据集
library(caret)
set.seed(123)
split_index <- createDataPartition(titanic_data$Survived, p = 0.7, list = FALSE)
train_data <- titanic_data[split_index, ]
test_data <- titanic_data[-split_index, ]

# 模型训练（逻辑回归）
model <- glm(Survived ~ ., data = train_data, family = "binomial")
summary(model)

# 模型评估
predictions <- predict(model, newdata = test_data, type = "response")
predictions_class <- ifelse(predictions > 0.5, 1, 0)

# 评估性能
conf_matrix <- confusionMatrix(as.factor(predictions_class), as.factor(test_data$Survived))
print(conf_matrix)

```

```{r}

library(pROC)

# 计算 ROC 曲线和 AUC
roc_curve <- roc(test_data$Survived, predictions)
auc_value <- auc(roc_curve)

# 绘制 ROC 曲线
plot(roc_curve, main = "ROC Curve", col = "skyblue", lwd = 2)
abline(a = 0, b = 1, lty = 2, col = "orange")  # 绘制虚线表示随机分类器的性能
legend("bottomright", legend = paste("AUC =", round(auc_value, 3)), col = "skyblue", lwd = 2)

# 添加标签和网格
xlab("False Positive Rate")
ylab("True Positive Rate")
grid()

```
```{r}
# 绘制混淆矩阵的热图
fourfoldplot(conf_matrix$table)
```
```{r}
library(gains)

# 计算增益和提升
gains_data <- gains(test_data$Survived, predictions)

# 绘制增益图
plot(gains_data, main = "Gain Chart", xlab = "Percentile", ylab = "Cumulative Gain")
```

